【裁判字號】    98,裁,426
【裁判日期】    980220
【裁判案由】    有關人民團體事務
【裁判全文】
最  高  行  政  法  院  裁  定
                                       98年度裁字第426號
上  訴  人  臺北市醫師公會
代  表  人  甲○○
訴訟代理人  徐景星  律師
            鄭智元  律師
            陳敬暐  律師
被 上訴 人  臺北市政府
代  表  人  乙○○
參  加  人  丙○○
上列當事人間有關人民團體事務事件，上訴人對於中華民國97年
9月10日臺北高等行政法院97年度訴字第70號判決，提起上訴，
本院裁定如下：
    主  文
上訴駁回。
上訴審訴訟費用由上訴人負擔。
    理  由
一、按對於高等行政法院判決之上訴，非以其違背法令為理由，
    不得為之，行政訴訟法第242條定有明文。依同法第243條第
    1項規定，判決不適用法規或適用不當者，為違背法令；而
    判決有同條第2項所列各款情形之一者，為當然違背法令。
    是當事人對於高等行政法院判決上訴，如依行政訴訟法第24
    3條第1項規定，以高等行政法院判決有不適用法規或適用不
    當為理由時，其上訴狀或理由書應有具體之指摘，並揭示該
    法規之條項或其內容；若係成文法以外之法則，應揭示該法
    則之旨趣；倘為司法院解釋或本院之判例，則應揭示該判解
    之字號或其內容。如以行政訴訟法第243條第2項所列各款情
    形為理由時，其上訴狀或理由書，應揭示合於該條項各款之
    事實。上訴狀或理由書如未依此項方法表明，或其所表明者
    與上開法條規定不合時，即難認為已對高等行政法院判決之
    違背法令有具體之指摘，其上訴自難認為合法。
二、本件參加人原為上訴人第14屆常務監事，上訴人於96年4月
    10日召開第14屆第3次臨時監事會，決議通過參加人常務監
    事請辭案，並以96年4月16日(96)北市醫會字第069號函報會
    議紀錄予臺北市政府社會局(下稱原處分機關)核備。嗣因原
    處分機關於96年4月17日收受參加人96年4月15日聲明該次臨
    時監事會會議決議諸多違法情事，原處分機關為釐清確認事
    實真相及決議之有效性，乃以96年4月23日北市社一字第096
    34679800號函請上訴人確認會議紀錄並報原處分機關核辦，
    經上訴人以96年4月30日(96)北市醫會字第075號函再次函報
    原處分機關說明系爭會議相關事宜，原處分機關審酌後，以
    96年5月10日北市社一字第09635315100號函(下稱原處分)函
    覆上訴人同意核備該會常務監事即參加人請辭常務監事案，
    並副知參加人。參加人不服，提起訴願，經被上訴人以96年
    9月20日府訴字第09670274100號訴願決定：「原處分撤銷，
    由原處分機關於決定書送達之次日起50日內另為處分。」上
    訴人不服該決定，循序提起本件行政訴訟，亦遭駁回，遂提
    起上訴。其上訴意旨略以：被上訴人於訴願程序未通知上訴
    人(利害關係人)參加訴訟、陳述意見及賦予言詞辯論之機會
    ；實體上亦未依法調查事證，更未考量上訴人對原處分之信
    賴保護，誤解並適用訴願法第28條第2項、第31條之規定，
    實有判決不適用法規及適用不當之違法等語，雖以該判決違
    背法令為由，惟核其上訴理由，無非本於其個人主觀上之法
    律見解，就原審所為論斷，泛言其論斷矛盾，而非具體表明
    合於不適用法規、適用法規不當、或行政訴訟法第243條第2
    項所列各款之情形，難認對該判決之如何違背法令已有具體
    之指摘。依首開規定及說明，應認其上訴為不合法。
三、據上論結，本件上訴為不合法。依行政訴訟法第249條第1項
    前段、第104條、民事訴訟法第95條、第78條，裁定如主文
    。
中    華    民    國    98    年    2     月    20    日
                    最高行政法院第五庭
                        審判長法官  黃  璽  君
                              法官  張  瓊  文
                              法官  鄭  忠  仁
                              法官  黃  本  仁
                              法官  吳  東  都
以  上  正  本  證  明  與  原  本  無  異
中    華    民    國    98    年    2     月    20    日
                              書記官  王  福  瀛


司法院資訊處製作；財團法人民間司法改革基金會備份。
